---
title: "Project DS"
output: html_document
---

```{r setup, include=FALSE}
knitr::opts_chunk$set(echo = TRUE)
```

```{r}
if (!require("pacman")) install.packages("pacman")
pacman::p_load(twitteR, wordcloud, tm, tidyr, tidytext, syuzhet, ngram, NLP, RColorBrewer, RTextTools, e1071, caret, knitr)
```

```{r installib}
library(twitteR)
library(ROAuth)
library(tm)
library(rtweet)
library(wordcloud2)
library(e1071)
library(caret)
library(syuzhet)
api_key<- "hC4qUgtGr0z19YhJi62BuIqeM"
api_secret<- "fNTamT0PvxCLopIaelIJjObsuIYjU3vxVs3IbneW3waCgHQ1wk"
access_token<- "475848898-DttjhEjUBhiGjYqtgb5E8DdA2ygkgLUOwQe5kQhY"
access_token_secret<- "QxuP7l2cNtSCpFG2EaQeFNMh0GVAC7fgK966vwITz5Vv2"
setup_twitter_oauth(api_key,api_secret,access_token,access_token_secret)
```


```{r bagi data}
library(e1071)
library(caret)
library(syuzhet)
#digunakan untuk membaca file csv yang sudah di cleaning data 
bpjs_dataset <-read.csv("tweetclean-tidy-fix.csv",stringsAsFactors = FALSE)
#digunakan untuk mengeset variabel cloumn text menjadi char
review <- as.character(bpjs_dataset$text)
#Calls the NRC sentiment dictionary to calculate the presence of eight different emotions and their corresponding valence in a text file.
get_nrc_sentiment('happy')
get_nrc_sentiment('excitement')
s<-get_nrc_sentiment(review)
review_combine<-cbind(bpjs_dataset$text,s)
par(mar=rep(3,4))
barplot(colSums(s),col=rainbow(10),ylab='count',main='sentiment analisis')
```
```{r bagi data2}
#library untuk penggunaan corpus dalam cleaning data
library(tm)
library(RTextTools)
#library yang terdapat sebuah algoritma naivebayes
library(e1071)
library(dplyr)
library(caret)
df<-read.csv("tweetclean-tidy-fix.csv",stringsAsFactors = FALSE)
glimpse(df)
#Set the seed of R‘s random number generator, which is useful for creating simulations or random objects that can be reproduced.
set.seed(20)
df<-df[sample(nrow(df)),]
df<-df[sample(nrow(df)),]
glimpse(df)
df$X=as.factor(df$X)
corpus<-Corpus(VectorSource(df$text))
corpus
inspect(corpus[1:10])
#fungsinya untuk membersihkan data data yang tidak dibutuhkan 
corpus.clean<-corpus%>%
    tm_map(content_transformer(tolower))%>%
    tm_map(removePunctuation)%>%
    tm_map(removeNumbers)%>%
    tm_map(removeWords,stopwords(kind="en"))%>%
    tm_map(stripWhitespace)
dtm<-DocumentTermMatrix(corpus.clean)
inspect(dtm[1:10,1:20])
df.train<-df[1:589,]
df.test<-df[590:1177,]
dtm.train<-dtm[1:589,]
dtm.test<-dtm[590:1177,]
corpus.clean.train<-corpus.clean[1:589]
corpus.clean.test<-corpus.clean[590:1177]
dim(dtm.train)
fivefreq<-findFreqTerms(dtm.train,5)
length(fivefreq)
dtm.train.nb<-DocumentTermMatrix(corpus.clean.train,control = list(dictionary=fivefreq))
#dim(dtm.train.nb)
dtm.test.nb<-DocumentTermMatrix(corpus.clean.test,control = list(dictionary=fivefreq))
dim(dtm.test.nb)
 
convert_count <- function(x){
    y<-ifelse(x>0,1,0)
    y<-factor(y,levels=c(0,1),labels=c("no","yes"))
    y
}
trainNB<-apply(dtm.train.nb,2,convert_count)
testNB<-apply(dtm.test.nb,1,convert_count)
classifier<-naiveBayes(trainNB,df.train$X,laplace = 1)
library(wordcloud)
wordcloud(corpus.clean,min.freq = 4,max.words=100,random.order=F,colors=brewer.pal(8,"Dark2"))
```

```{r global}
library(shiny)
library(here)
library(vroom)
library(dplyr)
library(ggplot2)
library(plotly)
library(syuzhet)
twitter<- vroom(here("tweetclean-tidy-fix.csv"))
tweet<- twitter$text
ui <- fluidPage(
    titlePanel("BPJS TWITTER DATA"),
        mainPanel(
            
            tabsetPanel(type = "tabs",
                        tabPanel("Scatterplot", plotOutput("scatterplot")), 
                        # Plot
                        tabPanel("Data dalam bahasa indonesia", DT::dataTableOutput('tbl')), # Output Data Dalam Tabel
                        tabPanel("Wordcloud", plotOutput("Wordcloud"))
                        )
        )
    )
# SERVER
server <- function(input, output) {
    
    # Output Data
    output$tbl = DT::renderDataTable({
        DT::datatable(twitter, options = list(lengthChange = FALSE))
    })
    
    output$scatterplot <- renderPlot({bpjs_dataset<-read.csv("tweetclean-tidy-fix.csv",stringsAsFactors = FALSE)
review <-as.character(bpjs_dataset$text)
get_nrc_sentiment('happy')
get_nrc_sentiment('excitement')
s<-get_nrc_sentiment(review)
review_combine<-cbind(bpjs_dataset$text,s)
par(mar=rep(3,4))
barplot(colSums(s),col=rainbow(10),ylab='count',main='sentiment analisis')
    }, height=400)
    output$Wordcloud <- renderPlot({
    set.seed(20)
df<-df[sample(nrow(df)),]
df<-df[sample(nrow(df)),]
glimpse(df)
df$X=as.factor(df$X)
corpus<-Corpus(VectorSource(df$text))
corpus
inspect(corpus[1:10])
#fungsinya untuk membersihkan data data yang tidak dibutuhkan 
corpus.clean<-corpus%>%
    tm_map(content_transformer(tolower))%>%
    tm_map(removePunctuation)%>%
    tm_map(removeNumbers)%>%
    tm_map(removeWords,stopwords(kind="en"))%>%
    tm_map(stripWhitespace)
dtm<-DocumentTermMatrix(corpus.clean)
inspect(dtm[1:10,1:20])
df.train<-df[1:589,]
df.test<-df[590:1177,]
dtm.train<-dtm[1:589,]
dtm.test<-dtm[590:1177,]
corpus.clean.train<-corpus.clean[1:589]
corpus.clean.test<-corpus.clean[590:1177]
dim(dtm.train)
fivefreq<-findFreqTerms(dtm.train,5)
length(fivefreq)
dtm.train.nb<-DocumentTermMatrix(corpus.clean.train,control = list(dictionary=fivefreq))
#dim(dtm.train.nb)
dtm.test.nb<-DocumentTermMatrix(corpus.clean.test,control = list(dictionary=fivefreq))
dim(dtm.test.nb)
 
convert_count <- function(x){
    y<-ifelse(x>0,1,0)
    y<-factor(y,levels=c(0,1),labels=c("no","yes"))
    y
}
trainNB<-apply(dtm.train.nb,2,convert_count)
testNB<-apply(dtm.test.nb,1,convert_count)
classifier<-naiveBayes(trainNB,df.train$X,laplace = 1)
library(wordcloud)
wordcloud(corpus.clean,min.freq = 4,max.words=100,random.order=F,colors=brewer.pal(8,"Dark2"))
  })
}
shinyApp(ui = ui, server = server)

